臺灣桃園地方法院刑事判決　　　　　　　　　　　　93年度訴字第1997號
公　訴　人　臺灣桃園地方法院檢察署檢察官
被　　　告　甲○○
　　　　　　　　　　（另案現羈押於台灣苗栗看守所）
指定辯護人　謝淑芬律師
上列被告因違反槍砲彈藥刀械管制條例案件，檢察官提起公訴（
93年度偵字第16846 號、第18753 號）後，聲請改依協商程序而
為判決，本院判決如下：
    主  文
甲○○未經許可，持有可發射子彈具有殺傷力之改造玩具手槍，
處有期徒刑貳年，併科罰金新臺幣拾萬元，罰金如易服勞役，以
新台幣玖佰元即銀元參佰元折算壹日，扣案仿ＦＮ廠1910型半自
動手槍之改造手槍壹把（含彈匣壹個，槍枝管制編號0000000000
）、仿ＢＥＲＥＴＴＡ廠Ｍ９型半自動手槍之改造手槍壹把（含
彈匣壹個，槍枝管制編號0000000000），均沒收之；又共同攜帶
兇器竊盜，累犯，處有期徒刑捌月，未扣案之螺絲起子壹把沒收
之。應執行有期徒刑貳年柒月，併科罰金新臺幣拾萬元，罰金如
易服勞役，以新台幣玖佰元即銀元參佰元折算壹日，扣案之仿Ｆ
Ｎ廠1910型半自動手槍製造之改造手槍（含彈匣壹個，槍枝管制
編號0000000000）、仿ＢＥＲＥＴＴＡ廠Ｍ９型半自動手槍製造
之改造手槍壹把（含彈匣壹個，槍枝管制編號0000000000）、未
扣案之螺絲起子壹把，均沒收之。
    事實及理由
一、本件被告所犯係死刑、無期徒刑或最輕本刑為三年以上有期
    徒刑以外之罪，其於準備程序中就被訴事實為有罪之陳述，
    經本院告知簡式審判程序之旨，並聽取公訴人、被告之意見
    後，爰依刑事訴訟法第273 條之1 第1 項規定合議裁定由受
    命法官獨任進行簡式審判程序。
二、犯罪事實：
    (一)甲○○所有之車號5P-1612 號自小客車車牌因違規遭監理
      機關單位吊銷，為免駕車被警查獲，竟與丙○○（檢察官
      另行偵結）共同基於意圖為自己不法所有之犯意聯絡，於
      民國93年10月12日14時許，在新竹縣新埔鎮○○道汽車廢
      放場處，由丙○○持甲○○所有足供兇器使用之螺絲起子
      1 把（未扣案），竊取謝秋月所有之車號L7-9712 號車牌
      2 面，並推由甲○○在旁把風。得手後，裝置於甲○○所
      有之上開自小客車上，供其使用。嗣於93年10月13日15時
      30 分 許，甲○○駕駛上開懸掛車牌L7-9712 號自小客車
      ，附載乙○○行經新竹縣竹北市○○街20號前為警查獲。
　  (二)甲○○明知未經許可不得持有、寄藏具有殺傷力之改造槍
      枝、子彈，竟於88年9 月15日某時，在新竹縣新豐鄉○○
      街夜市向真實姓名年籍不詳綽號「小黑」之成年男子，而
      分別以新臺幣8 千元、5 千5 百元購買，具殺傷力之仿Ｆ
      Ｎ廠1910型半自動手槍製造之金屬玩具手槍，換裝土造金
      屬槍管造而成之改造手槍1 把（含彈匣1 個、槍枝管制編
      號0000000000）及仿ＢＥＲＥＴＴＡ廠型Ｍ９型半自動手
      槍製造之玩具手槍換裝土造金屬槍管而成之改造手槍1 把
      （含彈匣1 個、槍枝管制編號0000000000號）及可供上述
      手槍使用之具有殺傷力玩具金屬彈殼加裝直徑9.1mm 金屬
      彈頭而成之改造子彈5 顆及具直徑7.7mm 金屬彈頭之土造
      子彈5 顆，而未經許可持有之，嗣於93年10月22日2 時許
      為警查獲。
三、證據名稱：
    (一)被告甲○○於警詢、檢察官偵訊及本院審理中之自白。
    (二)證人乙○○、丁○○之證述。
    (三)內政部警政署刑事警察局槍彈鑑定書（發文日期：93年11
      月29日刑鑑字第0930220607號）、同局刑鑑字第09400598
      38號函（見本院卷第277頁）各1份。
    (四)查獲改造手槍2 把、子彈10顆、查獲槍、彈照片4 張、查
      獲贓車照片2 張、贓物領據1 張附卷。
四、本件經檢察官與被告於審判外達成協商之合意且被告已認罪
    ，其合意內容為：被告願受科刑範圍為：違反槍砲彈藥刀械
    管制條例部分有期徒刑2 年，併科罰金新臺幣10萬元、竊盜
    部分，有期徒刑8 月，並定應執行刑為2 年7 月之宣告。經
    查，上開協商合意並無刑事訴訟法第455 條之4 第1 項所列
    情形之一，檢察官聲請改依協商程序而為判決，本院爰不經
    言詞辯論，於協商合意範圍內為協商判決，合予敘明。
五、應適用之法條：刑事訴訟法第455 條之2 第1 項、第455 條
    之4 第2 項、第455 條之8 、第273 條之1 第1 項，修正前
    槍砲彈藥刀械管制條例第11條第4 項、第12條第4 項，刑法
    第11條前段、第2 條第1 項但書、第28條、第321 條第1 項
    第3 款、第55條、第47條、第42條第2 項、第51條第5 款、
    第38條第1 項第1 款，罰金罰鍰提高標準條例第2 條，現行
    法規所定貨幣折算新台幣條例第2 條，判決如主文。
六、附記事項：
    (一)甲○○於84年間因竊盜罪，經臺灣新竹地方法院判處有期
      徒刑1 年8 月確定，指揮書執行完畢日期為86年2 月9 日
      ，又因竊盜罪及違反麻醉藥品管理條例罪，經臺灣新竹地
      方法院判處有期徒刑3 年確定，接續執行，刑期起算日期
      為86年2 月10日，指揮書執行完畢日期為89年1 月29日，
      於86年12月24日因縮短刑期假釋出監，縮刑期滿日期為88
      年12月12日，再因竊盜罪，經臺灣新竹地方法院判處有期
      徒刑8 月確定，上開假釋亦經撤銷，應執行殘刑有期徒刑
      1 年11月18日，於90年11月23日執行完畢，有台灣高等法
      院被告全國前案紀錄表、台灣桃園地方法院檢察署刑案資
      料查註紀錄表分別在卷可稽，其於五年內再犯本件有期徒
      刑以上之竊盜罪，為累犯，應依刑法第47條規定加重其刑
      。
    (二)又按被告行為後，槍砲彈藥刀械管制條例業於94年1 月26
      日修正公布，刪除原槍砲彈藥刀械管制條例第11條，並將
      修正前第11條第4 項之未經許可持有、寄藏可供發射金屬
      或子彈具有殺傷力之各式槍砲罪改列於修正後該條例第8
      條第4 項，並將原法定刑「一年以上七年以下有期徒刑，
      併科新臺幣七百萬元以下罰金」，提高為「三年以上十年
      以下有期徒刑，併科新臺幣七百萬元以下罰金」，經比較
      新舊法結果，以修正前之槍砲彈藥刀械管制條例第11條第
      4 項之規定，有利於被告，是依刑法第2 條第1 項但書之
      規定，自應適用舊法之規定，附此敘明。
    (三)扣案上開具殺傷力改造手槍2 把，屬違禁物；另未扣案之
      螺絲起子，係被告所有供本案竊盜犯罪所用之物，均據被
      告自承在卷，應分別依刑法第38條第1 項第1 款、第2 款
      規定宣告沒收之。至於子彈已全部因鑑定試射而滅失，已
      不具殺傷力而非違禁物，不在沒收之列。
七、本判決除有刑事訴訟法第455 條之4 第1 項第1 款、第2 款
    、第4 款、第6 款、第7 款所定情形之一，或違反同條第2
    項規定者外，不得上訴。
八、如不服本件判決，得自收受判決送達之日起10日內，向本院
    提出上訴書狀，上訴於第二審法院。
九、本件被告所涉其餘強盜犯行另行審結，附此敘明。
本案經檢察官邱曉華到庭執行職務。
中　　華　　民　　國　　94　　年　　11　　月　　14　　日
                        刑事第六庭  法　官  陳  永  來
上正本證明與原本無異。
如不服本判決，應於判決送達後10日內向本院提出上訴狀（應附
繕本），上訴於台灣高等法院。
                                    書記官  劉  霜  潔
中　　華　　民　　國　　94　　年　　11　　月　  14　　日
附錄論罪科刑法條：
槍砲彈藥刀械管制條例第11條
未經許可，製造、販賣或運輸第四條第一項第一款所稱其他可發
射金屬或子彈具有殺傷力之各式槍砲者，處五年以上有期徒刑，
併科新臺幣一千萬元以下罰金。未經許可，轉讓、出租或出借前
項所列槍砲者，處三年以上十年以下有期徒刑，併科新臺幣七百
萬元以下罰金。
意圖供自己或他人犯罪之用，而犯前二項之罪者，處無期徒刑或
七年以上有期徒刑，併科新臺幣一千萬元以下罰金。
未經許可，持有、寄藏或意圖販賣而陳列第一項所列槍砲者，處
一年以上七年以下有期徒刑，併科新臺幣七百萬元以下罰金。
第一項至第三項之未遂犯罰之。
中華民國刑法第321條
犯竊盜罪而有左列情形之一者，處六月以上、五年以下有期徒刑
：
一  於夜間侵入住宅或有人居住之建築物、船艦或隱匿其內而犯
之者。
二  毀越門扇、牆垣或其他安全設備而犯之者。
三  攜帶兇器而犯之者。
四  結夥三人以上而犯之者。
五  乘火災、水災或其他災害之際而犯之者。
六  在車站或埠頭而犯之者。
前項之未遂犯罰之。
